Inventaris van het archief van het Nederlandse Gezantschap / Ambassade in Groot-Brittannie (en Ierland tot 1949), 1813-1954
Nationaal Archief, Den Haag
- ARCHIEFBLOK 1813-1913
  - Ingekomen en minuten van uitgaande brieven betreffende het jubileum van Koningin Victoria., 1887.; 286; 1 omslag.
  - Ingekomen en minuten van uitgaande brieven betreffende feesten en ceremonies aan het Engelse hof., 1878-1889.; 287; 2 omslagen in 1 pak.
  - Ingekomen en minuten van uitgaande brieven betreffende de toezending aan de Nederlandse consuls in Engeland van Nederlandse staatswetten., 1884 en 1887.; 288; 1 omslag.
  - Ingekomen en minuten van uitgaande brieven betreffende handelstractaten tussen Engeland en Siam., 1880-1886.; 289; 1 omslag.
  - Ingekomen en minuten van uitgaande brieven betreffende de diplomatieke verhouding van Nederland tot andere Staten., 1879-1890.; 290; 1 omslag.
  - Ingekomen en minuten van uitgaande brieven betreffende Engelse wetten., 1870-1891.; 291; 1 omslag.
  - Ingekomen en minuten van uitgaande brieven betreffende wijzigingen in Nederlandse wetten., 1871-1890.; 292; 1 omslag.
  - Ingekomen en minuten van uitgaande brieven betreffende de "Association for the reform and codification of the law of nations" te Londen., 1882-1898.; 293; 1 omslag.
  - Ingekomen en minuten van uitgaande brieven betreffende het besluit der Engelse regering, om de uitbetaling van salaris aan de predikant der Nederlandse gereformeerde gemeente in Colombo te doen ophouden., 1882.; 294; 1 omslag.
  - Ingekomen en minuten van uitgaande brieven betreffende de verbeurdverklaring van het Nederlandse schip "Havana Packet" door de Dominicaansche republiek op Haita., 1878-1884.; 295; 1 omslag.
  - Ingekomen en minuten van uitgaande brieven betreffende de aanhouding van een partij sigaren aan boord van het Nederlandse schip "Isabel" door de douane te Port of Spain (Trinidad)., 1878-1879.; 296; 1 omslag.
  - Ingekomen en minuten van uitgaande brieven betreffende de uitlevering door de overheid te Gibraltar van twee Cubaanse vluchtelingen aan de Spaanse politie., 1882-1883.; 297; 1 omslag.
  - Ingekomen en minuten van uitgaande brieven betreffende kwesties van internationaal recht, gerezen naar aanleiding van de burgeroorlog op Haiti., 1884.; 298; 1 omslag.
  - Ingekomen en minuten van uitgaande brieven betreffende de vervolging, ingesteld door de Engelse regering tegen enige personen wagens het uitrusten van een schip voor een expeditie tegen Venezuela., 1886-1887.; 299; 1 omslag.
  - Ingekomen en minuten van uitgaande stukken betreffende de oprichting door Europeanen van fabrieken in Chinese havens en de kwestie tussen China en Frankrijk gerezen over Tonkin., 1881-1883.; 300; 1 omslag.
  - Ingekomen en minuten van uitgaande brieven betreffende een internationale conferentie te Amsterdam over vrijdom van accijns voor gemethyleerd gedistileerd., 1885-1886.; 301; 1 omslag.
  - Ingekomen en minuten van uitgaande brieven betreffende internationale arbitrage., 1883-1889.; 302; 1 omslag.
  - Ingekomen en minuten van uitgaande brieven betreffende het socialisme in Londen., 1879-1881.; 303; 1 omslag.
  - Ingekomen en minuten van uitgaande brieven betreffende de anti-slavernij conferentie te Brussel en de invoering van invoerrechten in de Belgische Congo in verband daarmee., 1889-1890.; 304; 1 omslag.
  - Ingekomen en minuten van uitgaande brieven betreffende de wijziging van het handelstractaat d.d. 27 oktober 1837 tussen Nederland en Engeland., 1888-1889.; 305; 1 omslag.
  - Ingekomen en minuten van uitgaande brieven betreffende handelsverdragen, gesloten tussen Engeland en andere Staten., 1879-1890.; 306; 3 omslagen in 1 pak.
  - Ingekomen en minuten van uitgaande brieven betreffende de belastingen in Engeland en andere Staten., 1881-1890.; 307; 12 omslagen in 1 pak.
  - Ingekomen en minuten van uitgaande brieven betreffende de huwelijkswetgeving in Engeland., 1878-1890.; 308; 1 omslag.
  - Ingekomen en minuten van uitgaande brieven betreffende de registers van de Burgerlijke Stand in Engeland en de Engelse koloniën., 1882-1889.; 309; 2 omslagen.
  - Ingekomen en minuten van uitgaande brieven betreffende de naturalisatiekosten in Engeland., 1882.; 310; 1 omslag.
  - Ingekomen en minuten van uitgaande brieven betreffende de regeling in Engeland van de pensioenen der landsambtenaren, 1877 en 1881.; 311; 1 omslag.
  - Ingekomen en minuten van uitgaande brieven betreffende de ter aarde bestelling van Jhr. Heldewier, gezant van Nederland in Spanje, op de begraafplaats van de Engelse legatie te Madrid., 1881.; 312; 1 omslag.
  - Ingekomen en minuten van uitgaande brieven betreffende Luxemburgse aangelegenheden., 1880-1867.; 313; 1 omslag.
  - Ingekomen en minuten van uitgaande brieven betreffende de vertegenwoordiging van Griekenland in Nederland., 1882-1883.; 314; 1 omslag.
  - Ingekomen en minuten van uitgaande brieven betreffende Griekse leningen., 1880-1884 en 1893.; 315; 1 omslag.
  - Ingekomen en minuten van uitgaande brieven betreffende de rekening van de onafhankelijkheid van Roemenië., 1880.; 316; 1 omslag.
  - Ingekomen en minuten van uitgaande brieven betreffende de conferentie van Madrid tot regeling der aangelegenheden van Marokko., 1880-1882 en 1888.; 317; 1 omslag.
  - Ingekomen en minuten van uitgaande brieven betreffende de vertegenwoordiging van Siam in Nederland., 1883.; 318; 1 omslag.
  - Ingekomen en minuten van uitgaande brieven betreffende de waarneming van het Nederlandse gezantschap in Japan door de Engelse gezant aldaar., 1879.; 319; 1 omslag.
  - Ingekomen en minuten van uitgaande brieven betreffende het Panamakanaal., 1881-1884.; 320; 1 omslag.
  - Ingekomen en minuten van uitgaande brieven betreffende de bescherming van Nederlandse onderdanen in Guatamala en Nicaragua., 1881-1890.; 321; 1 omslag.
  - Ingekomen en minuten van uitgaande brieven betreffende de erkenning van de Braziliaanse republiek., 1889-1890.; 322; 1 omslag.
  - Ingekomen en minuten van uitgaande brieven betreffende het jubileum van de Paus., 1887-1888.; 323; 1 omslag.
  - Ingekomen en minuten van uitgaande brieven betreffende tentoonstellingen op allerlei gebied., 1877-1890.; 324; 1 pak.
  - Ingekomen en minuten van uitgaande brieven betreffende de handelspolitiek van Engeland., 1882-1889.; 325; 1 omslag.
  - Ingekomen en minuten van uitgaande brieven betreffende de handel in margarine tussen Nederland en Engeland., 1886-18??.; 326; 1 omslag.
  - Ingekomen en minuten van uitgaande brieven betreffende de spoorwegen in Nederland en Engeland., 1878-1890.; 327; 1 omslag.
  - Minuten van begeleidende brieven, behorende bij verslagen uitgebracht aan het Engelse parlement betreffende de aanleg van een onderzeese tunnel van Engeland naar Frankrijk en verzonden aan het Nederlandse Departement van Buitenlandse Zaken., 1882-1888; 328; 1 omslag.
  - Ingekomen en minuten van uitgaande brieven betreffende de Stoomvaart Maatschappij Zeeland., 1879-1890.; 329; 2 omslagen in 1 pak.
  - Ingekomen en minuten van uitgaande brieven betreffende de scheepvaart in Engeland., 1878-1889.; 330; 4 omslagen in 1 pak.
  - Ingekomen en minuten van uitgaande brieven betreffende de bevordering van de Nederlandse Scheepsbouw industrie., 1887.; 331; 1 omslag.
  - Ingekomen en minuten van uitgaande brieven betreffende de aanmonstering van Nederlandse zeelieden door Engelse consuls in Nederland., 1887.; 332; 1 omslag.
  - Ingekomen en minuten van uitgaande brieven betreffende reclame van eigenaren van Engelse schepen tegen scheepvaartrechten gevorderd in Nederlandse en Nederlands-Indische havens., 1878-1879.; 333; 1 omslag.
  - Ingekomen en minuten van uitgaande brieven betreffende de vrijdom van scheepvaartrechten in Britsch-Guyana voor de Koninklijke West-Indische maildienst te Amsterdam., 1884-1881; 334; 1 omslag.
  - Ingekomen en minuten van uitgaande brieven betreffende het Engelse systeem van scheepsmeting., 1886-1890.; 335; 1 omslag.
  - Ingekomen en minuten van uitgaande brieven betreffende de tospassing door de regering van de Verenigde Staten van de bepalingen der Shipping d.d. 1884 inzake het handgeld aan zeelieden op vreemde schepen., 336; 1 omslag
  - Ingekomen en minuten van uitgaande brieven betreffende de toepassing door de Engelse regering van de bepalingen der "Merchant Shipping Act dd. 1876" inzake de dekladingen op vreemde schepen., 1880-1890.; 337; 1 omslag.
  - Ingekomen en minuten van uitgaande brieven betreffende Nederlandse en Engelse lichtschepen en gasboeien., 1880-1887; 338; 3 omslagen in 1 pak.
  - Ingekomen en minuten van uitgaande brieven betreffende de oprichting van een vuurtoren op Kaap Guardafui (1877-1885) en Kaap Spartel (1878)., 339; 1 omslag.
  - Ingekomen en minuten van uitgaande brieven betreffende inlichtingen aan de Engelse regering over het Nederlandse loodswezen., 1888.; 340; 1 omslag.
  - Ingekomen en minuten van uitgaande stukken betreffende de uitreiking van Engelse loodscertificaten aan vreemdelingen 1886-1898., 341; 1 omslag.
  - Ingekomen en minuten van uitgaande brieven betreffende maatregelen tegen het binnenlopen van vreemde oorlogsschepen in Engelse havens., 1888-1889.; 342; 1 omslag.
  - Ingekomen en minuten van uitgaande brieven betreffende bezoeken van Nederlandse oorlogschepen aan Engelse havens., 1880-1890.; 343; 1 omslag.
  - Ingekomen en minuten van uitgaande brieven betreffende de internationale conventie d.d. 14 maart 1884, over de bescherming van onderzeese telegraafkabels., 1882-1890.; 344; 1 omslag.
  - Ingekomen en uitgaande brieven betreffende telegraafovereerkomsten tussen Engeland en Nederland en andere naburige Staten., 1879-1890.; 345; 1 omslag.
  - Ingekomen en minuten van uitgaande brieven betreffende post-overeenkomsten, gesloten door Engeland met andere Staten., 1880-1890.; 346; 1 omslag.
  - Ingekomen en minuten van uitgaande stukken betreffende het aanleggen van telegraafkabels tussen Java en Australië, Java en Singapore en tussen Atjeh en Penang., 1879-1890.; 347; 1 omslag.
  - Ingekomen en minuten van uitgaande brieven betreffende onderhandelingen over de aanleg van een telegraphische verbinding tussen Suriname en Brazilië en tussen Curacao en Trinidad., 1881-1884.; 348; 1 omslag.
  - Ingekomen en minuten van uitgaande brieven betreffende een onderzoek, ingesteld door de Engelse regering naar de oorzaak van de vertraging van een Nederlands regeringstelegram naar Caracas (Venezuela)., 1879-1880.; 349; 1 omslag.
  - Ingekomen en minuten van uitgaande brieven betreffende rapporten van de Royal Society of Londen omtrent stroomobservaties, verricht in de Nederlands-Indische Archipel., 1879-1889.; 350; 1 omslag.
  - Ingekomen en minuten van uitgaande brieven betreffende doorzending van verslagen van de wetenschappelijke reis van het Stoomschip "Challenger" der Engelse marine door de Molukken., 1877-1890.; 351; 1 omslag.
  - Ingekomen en minuten van uitgaande brieven betreffende een onderzoek naar overblijfselen van gebouwen enz. van voormalige Nederlandse bezittingen, ingesteld door het Koninklijk Instituut voor Taal- Land en Volkenkunde van Nederlands-Indië te 's-Gravenhage., 1888-1890.; 352; 1 omslag.
  - Ingekomen en minuten van uitgaande brieven betreffende uitlening van kunstvoorwerpen tussen Nederlandse en Engelse musea's en andere museum aangelegenheden., 1878-18??; 353; 1 omslag.
  - Ingekomen en minuten van uitgaande brieven betreffende de aanwending van electriciteit als verlichting en als beweegkracht in Engeland., 1883-1889.; 354; 1 omslag.
  - Ingekomen en minuten van uitgaande brieven betreffende de verstrekking van Artesisch water in verband met de wetgeving op mijnontginning in Engeland, 1884.; 355; 1 omslag.
  - Ingekomen en minuut van een uitgaande brief betreffende de voorschriften voor Rijksaanbestedingen in Engeland, 1884.; 356; 2 stukken.
  - Ingekomen en minuten van uitgaande brieven betreffende het lager onderwijs in Engeland en de kinderarbeid in fabrieken., 1878-1888.; 357; 1 omslag.
  - Ingekomen en minuten van uitgaande brieven betreffende de invoer van turfstrooisel in Engeland., 1882-1884.; 358; 1 omslag.
  - Ingekomen en minuten van uitgaande brieven betreffende de verbetering van de rivier de Huang-ho in China., 1888.; 359; 1 omslag.
  - Ingekomen en minuten van uitgaande brieven betreffende een gerucht van goudontdekkingen in Patagonië., 1886.; 360; 1 omslag.
  - Ingekomen en uitgaande brief betreffende deelneming aan een huldeblijk voor generaal Karel van der Heyden., 1880.; 361; 3 stukken.
  - Ingekomen en minuten van uitgaande brieven betreffende het cijferschrift van het gezantschap., 1878-1889.; 362; 1 omslag.
  - Ingekomen en minuten van uitgaande brieven betreffende veeziekten in verband met de invoer en doorvoer van vee uit Nederland naar Engeland., 1873-1890.; 363-364; 10 omslagen in 2 pakken.
    - 1873-1888, 363
    - 1889-1890, 364
  - Ingekomen en minuten van uitgaande brieven betreffende medische congressen, quarantaine en andere maatregelen ter bescherming van de openbare gezondheid., 1878-1890.; 365; 5 omslagen in 1 pak.
  - Ingekomen en minuten van uitgaande brieven betreffende wettelijke voorschriften op de visserij in Engeland., 1800-1888.; 366; 1 omslag
  - Ingekomen en minuut van ean uitgaande brief betreffende de in Engeland bestaande strafbepalingen tegen desertie van de zeevisserij., 1880.; 367; 2 stukken.
  - Ingekomen en minuten van uitgaande brieven betreffende landbouw en veeteelt in Engeland., 1879-1889.; 368; 4 omslagen in 1 pak.
  - Ingekomen en minuten van uitgaande brieven betreffende de Nederlandse en de Engelse marine., 1878-1890.; 369; 7 omslagen in 1 pak.
  - Ingekomen en minuten van uitgaande brieven betreffende de door de Lloyd's Commite uitgegeven berichten betreffende oorlog en koopvaardijschepen., 1882-1890.; 370; 4 omslagen in 1 pak.
  - Ingekomen en minuten van uitgaande brieven betreffende kustverlichting en lichtschepen op de Nederlandse kust., 1884-1890.; 371; 2 omslagen in 1 pak.
  - Ingekomen en minuten van uitgaande brieven betreffende Rijkssubsidies, verleend aan stoomvaartlijnen in Nederland en in Engeland., 1888-1889.; 372; 1 omslag.
  - Ingekomen en minuten van uitgaande brieven betreffende aanschaffing van oorlogsmateriaal voor het Nederlandse leger., 1878-1890.; 373; 3 omslagen in 1 pak.
  - Ingekomen en minuten van uitgaande brieven betreffende enige wetenschappelijke werken over de Nederlandse Koloniën., 1878-1888.; 374; 2 omslagen in 1 pak.
  - Ingekomen en minuten van uitgaande brieven betreffende afschriften bestemd voor de Engelse regering van contracten gesloten door de Nederlandse regering met inlandse vorsten in de Oost-Indische Archipel., 1878-1890.; 375; 1 omslag.
  - Ingekomen en minuten van uitgaande stukken betreffende de grensregeling aan de Noord Oost kust van Borneo tussen het Nederlands gebied en dat van de British North Borneo Company., 1878-1885.; 376; 6 omslagen in 1 pak.
  - Ingekomen en minuten van uitgaande brieven betreffende reproducties gemaakt van tekeningen door de natuuronderzoeker Dr. Carl Bock op zijn reis door Borneo., 1880.; 377; 1 omslag.
  - Ingekomen en minuten van uitgaande brieven betreffende de gevangenneming van schipbreukelingen van het Engelse schip de "Nisero" door de Radjah van Tenom (Atjeh)., 1883-1887.; 378-378A; 2 pakken.
    - 22 december 1883-30 juni 1884., 378
    - 1 juli 1884-22 maart 1887., 378A
  - Ingekomen en minuten van uitgaande stukken betreffende Tandjong Priok, haven van Batavia., 1883-1890.; 379; 1 omslag.
  - Ingekomen en minuten van uitgaande brieven betreffende vertraging in de levering door een firma te Manchester van locomotieven voor de Staatsspoorwegen op Java., 1879.; 380; 1 omslag.
  - Ingekomen en minuten van uitgaande brieven betreffende de vulkanische uitbarsting op Krakatau in het jaar 1883., 1883-1889.; 381; 1 omslag.
  - Ingekomen en minuten van uitgaande brieven betreffende de emigratie van Brits-Indische koelies in de Straits Settlements en de uitvoer van wapenen uit deze Settlements naar Nederlands-Indië, 1879-1890.; 382; 1 omslag.
  - Ingekomen en minuten van uitgaande brieven betreffende rapporten van de Nederlandse consul te Penang over Atjeh., 1878-1890.; 383; 1 omslag.
  - Ingekomen en minuten van uitgaande brieven betreffende de souvereiniteit over de Ashmore-rif eilanden in de nabijheid van Timor., 1879-1880.; 384; 1 omslag.
  - Ingekomen en minuten van uitgaande stukken betreffende een Britse vereniging tot exploitatie van het eiland Timorlan, 1883.; 385; 1 omslag.
  - Ingekomen en minuten van uitgaande brieven betreffende de souvereiniteitsrechten van Spanje op de Solo-archipel bij de Philippijnen., 1887-1884.; 386; 1 omslag.
  - Ingekomen en minuten van uitgaande brieven betreffende Nieuw-Guinea., 1878-1896.; 387; 1 omslag.
  - Ingekomen en minuten van uitgaande brieven betreffende de toelating van een Turks consulaat te Singapore., 1882-1888.; 388; 1 omslag.
  - Ingekomen en minuten van uitgaande brieven betreffende een geschil tussen Engeland en Frankrijk over de Nieuwe Hebriden., 1886.; 389; 1 omslag.
  - Minuut van een brief betreffende de grensbepaling van Suriname in verband met de goudstreek bij Caratal., 1879.; 390; 1 stuk.
  - Ingekomen en minuten van uitgaande brieven betreffende de vasthouding te Curaçao van een lading ammunitie van het Engelse schip "Bolivia"., 1879-1881.; 391; 1 omslag.
  - Ingekomen en minuten van uitgaande brieven betreffende de ontginning van phosphorzure kalklagen op het eiland Aruba, 1878 en 1885.; 392; 1 omslag.
  - Ingekomen en minuten van uitgaande brieven betreffende het beheer der finanties en andere bestuurszaken van Britsch-Indië., 1882-1889.; 393; 1 omslag.
  - Ingekomen en minuut van een uitgaande brief betreffende de prijsverklaring van het Engelse schip "de Springbok" door de "Supreme Court of the United States" in het jaar 1866., 1882.; 394; 2 stukken.
  - Minuten van uitgaande brieven betreffende de Engelse koloniën aan de West en de Oost kust van Afrika., 1885-1888.; 395; 1 omslag.
  - Ingekomen en minuten van uitgaande brieven betreffende de annexatie van de Transvaalse republiek door Engeland., 1877-1879.; 396; 1 omslag.
  - Ingekomen en minuten van uitgaande brieven betreffende de conferentie te Berlijn ter regeling van het Congo vraagstuk., 1884-1885.; 397; 1 pak.
  - Ingekomen en minuten van uitgaande brieven betreffende onderhandelingen tussen Engeland en Portugal over het Congo-gebied., 1882-1684.; 398; 1 pak.
  - Ingekomen en minuten van uitgaande brieven betreffende de verhouding van Engeland tot de republiek Liberia., 1881-1888.; 399; 1 omslag.
  - Ingekomen en minuten van uitgaande brieven betreffende een onjuist bericht over een staf van de Ruyter die in 1872 bij de overgave van Elmina door Nederland aan Engeland zou zijn afgestaan., 1883-1886.; 400; 1 omslag.
  - Ingekomen en minuten van uitgaande brieven betreffende de afschaffing van de Nederlandse munt te Elmina., 1872-1882.; 401; 1 omslag.
  - Ingekomen brieven van de gezant der Zuid-Afrikaanse republiek in Nederland betreffende onderhandelingen tussen Engeland en de koning van Matabele-land. Met minuut antwoord., 1889.; 402; 1 omslag.
  - Ingekomen en minuten van uitgaande brieven betreffende de regeling van het pelgrimvervoer over de Roode Zee., 1885.; 403; 1 omslag.
  - Ingekomen en minuten van uitgaande brieven betreffende het verlenen van exequaturs door de Engelse regering aan de consuls op Cyprus., 1879 en 1883.; 404; 1 omslag.
  - Minuten van begeleidende brieven behorende bij verslagen uitgebracht aan het Engelse parlement over de financiën van Cyprus en West-Indië en aan het Nederlandse Departement van Buitenlandse Zaken verzonden., 1880-1890.; 405; 1 omslag.
  - Ingekomen en minuten van uitgaande brieven betreffende het muntwezen in Nederland en in andere landen., 1875-1890.; 406; 1 omslag.
  - Ingekomen en minuten van uitgaande brieven betreffende een internationale regeling van de suikerkwestie en een enquete daarover gehouden door het Engelse Lagerhuis., 1877-1879.; 407; 1 omslag.
  - Ingekomen en minuten van uitgaande brieven betreffende de klachten ingediend bij de Engelse overheid door Nederlandse vissers tegen Engelse vissers., 1864-1890.; 408-409; 2 pakken.
    - 1864-1884, 408
    - 1885-1890, 409
  - Ingekomen en minuten van uitgaande brieven betreffende de internationale maritieme conferentie te Washington., 1888-1890.; 410; 1 omslag.
  - Ingekomen minuten van uitgaande brieven betreffende een Internationale regeling van de politie der visserij in de Noordzee., 1881-1890.; 411; 4 omslagen in 1 pak.
  - Ingekomen en minuten van uitgaande brieven betreffende een internationale overeenkomst tot regeling van de handel in sterke drank op de Noordzee., 1884-1889.; 412; 1 omslag.
  - Ingekomen en uitgaande brieven betreffende handelstractaten gesloten door Engeland met verschillende staten zowel in als buiten Europa., 1878-1890.; 413; 10 omslagen in 1 pak.
    Zie de nrs. 103 en 104.
  - Ingekomen en minuten van uitgaande stukken betreffende de herziening der handelstractaten gesloten door Japan met Engeland, Frankrijk, Duitsland en Nederland., 1878-1890.; 414; 1 omslag.
  - Ingekomen en minuten van uitgaande brieven betreffende de oorlog tussen Engeland en Transvaal., 1880-1881.; 415; 1 pak.
  - Ingekomen en minuten van uitgaande brieven betreffende de houding der Engelse regering tegenover een eventuele aanwerving van negers van de Westkust en Oostkust van Afrika voor het Nederlands-Indische leger., 1876-1890.; 416; 1 omslag.
  - Ingekomen en minuten van uitgaande brieven betreffende de verhouding der rechten van Engeland en Portugal op de Zuid-West-Kust van Afrika in verband met Nederlandse handelsbelangen., 1876-1879.; 417; 1 omslag.
  - Ingekomen en minuten van uitgaande brieven betreffende de aanleg van een spoorweg van Petroria naar de Delagoa baai., 1882-1890.; 418; 1 omslag.
  - Ingekomen en minuten van uitgaande brieven betreffende een geschil tussen Engeland en Portugal over Zuid-Oost Afrika., 1888-1890.; 419; 1 omslag.
  - Ingekomen en minuten van uitgaande brieven betreffende de bescherming der belangen van de Christenbevolking te Djedda en van de Nederlandsch-Indische pelgrims naar Djedda., 1878-1882.; 420; 5 omslagen in 1 pak.
  - Ingekomen en minuten van uitgaande brieven betreffende de staatkundige verhouding tussen Zanzibar en Muscate., 1884.; 421; 1 omslag.
  - Ingekomen en minuten van uitgaande brieven betreffende de bescherming der belangen van houders van Peruaanse fondsen., 1878-1889.; 422; 1 pak.
  - Ingekomen en minuten van uitgaande brieven betreffende de Staatsschuld van de republiek Honduras., 1880-1881.; 423; 1 omslag.
  - Ingekomen en minuten van uitgaande brieven betreffende de republiek Venezuela., 1876-1889.; 424; 4 omslagen in 1 pak.
  - Ingekomen en minuten van uitgaande brieven betreffende enige vragen van internationaal privaatrecht., 1884-1886.; 425
  - Ingekomen en minuten van uitgaande brieven betreffende de internationale Unie tot bescherming van de industriele eigendom., 1881-1890.; 426; 1 omslag.
  - Ingekomen en minuten van uitgaande brieven betreffende overeenkomsten tot wederkerige bescherming van de letterkundigen en kunsteigendom gesloten door Engeland met verschillende andere staten., 1879-1889.; 427; 1 omslag.
  - Ingekomen en minuten van uitgaande brieven betreffende de Merchandische marks act d.d. 1887., 1887-1890.; 428; 1 omslag.
  - Ingekomen en minuten van uitgaande brieven betreffende de opruiming van de wrakken in de Noordzee., 1878-1890.; 429; 1 omslag.
  - Ingekomen en minuten van uitgaande brieven betreffende een internationale regeling van averijrecht., 1878-1884.; 430; 1 omslag.
  - Ingekomen en minuten van uitgaande brieven betreffende overeenkomsten tot wederkerige onderstand aan hulp behoevende schepelingen gesloten door Engeland met verschillende andere staten., 1878-1884.; 431; 1 omslag.